高雄高等行政法院裁定
                                       100年度再字第43號
再審原告  　郭子儀
再審被告  　屏東縣高樹鄉公所
代　表　人　廖文賢
訴訟代理人　陳盈宏
          　胡毓晃
上列當事人間排水溝渠事件，再審原告對本院中華民國99年12月
14日99年度訴字第427號判決提起再審之訴，本院裁定如下：
　　主  文
再審之訴駁回。
再審訴訟費用由再審原告負擔。
    理  由
一、按再審之訴應於30日之不變期間內提起。前項期間自判決確
    定時起算，判決於送達前確定者，自送達時起算；其再審之
    理由發生或知悉在後者，均自知悉時起算，行政訴訟法第27
    6條第1項及第2項定有明文。倘再審原告主張再審之理由發
    生或其知悉在後者，應就此利己事實負舉證責任，此觀同法
    第277條第1項第4款之規定自明。又「再審之訴不合法者，
    行政法院應以裁定駁回之。」同法第278條第1項亦定有明文
    。
二、次按「有下列各款情形之一者，得以再審之訴對於確定終局
    判決聲明不服。但當事人已依上訴主張其事由或知其事由而
    不為主張者，不在此限：．．．。13、當事人發見未經斟酌
    之證物或得使用該證物者。但以如經斟酌可受較有利益之裁
    判者為限．．．。」行政訴訟法第273條第1項第13款雖定有
    明文。惟按行政訴訟法第273條第1項第13款所謂發現未經斟
    酌之重要證物者，係指該證物在前訴訟程序中即已存在而當
    事人不知其存在，或雖知有此，而不能使用，現始發現或得
    使用者而言，並以如經斟酌可受較有利益之裁判者為限。至
    於法規命令、解釋令函或他案判決所表示之法律見解，均非
    本款所謂證物（最高行政法院100年度判字第60號判決參照
    ）。
三、經查，本件再審原告因與再審被告間排水溝渠事件，提起行
    政訴訟，前經本院以民國99年12月14日99年度訴字第427號
    判決駁回再審原告之訴，該判決於99年12月28日合法送達由
    再審原告親自蓋章收受，因其未提起上訴，而於100年1月21
    日確定在案，業據本院調取99年度訴字第427號卷宗核閱其
    內之判決書、送達證書及卷宗封底頁之訴訟事件進行期限檢
    查表屬實。則再審原告依行政訴訟法第273條第1項第13款（
    再審原告誤載為同條第13項）規定提起本件再審之訴，其不
    變期間，應自該判決送達之翌日（即99年12月29日）起算；
    又再審原告住居於高雄市橋頭區，應加計4日之在途期間，
    是其再審期間計至100年1月31日（星期五）即已屆滿。詎再
    審原告遲至100年8月1日始向本院提起本件再審之訴，亦有
    本院加蓋於再審原告再審訴狀上收文戳記所載日期可考，顯
    已逾越上開法定不變期間。依上開規定及說明，其再審之訴
    自非合法，應予駁回。且本件再審原告是否有知悉再審理由
    在後之情事，並未就此利己事實舉證證明，依上開規定及說
    明，其再審之訴自非合法。又本件再審原告主張其於日前稽
    得「台灣省排水設施維護管理辦法」「台灣省灌溉事業管理
    規則」及「排水管理辦法」等規定，而本院原確定判決以再
    審被告非主管機關，且非排水人為由，而駁回再審原告之訴
    ，依法顯有未合云云。然查，法規命令並非行政訴訟法第27
    3條第1項第13款所規定之證物，已如前述，再審原告主張原
    確定判決未斟酌上開法令，而有行政訴訟法第273條第1項第
    13款之再審事由云云，形式要件已不該當。又本件再審之訴
    既因不合法而裁定駁回，再審原告實體上之主張，自無審究
    必要，併此敘明。
四、依行政訴訟法第278條第1項、第104條、民事訴訟法第95條
    、第78條，裁定如主文。
中　　華　　民　　國　　100　 年　　10　　月　　13　　日
             高雄高等行政法院第四庭
                         審判長法官　蘇　秋　津
                               法官　戴　見　草
                               法官　詹　日　賢
以上正本係照原本作成。
如不服本裁定，應於裁定送達後10日內以書狀敘明理由，經本院
向最高行政法院提出抗告（須按對造人數附具繕本）。
中　　華　　民　　國　　100　 年　　10　　月　　13　　日

　　　　　　　　　　　　　　 書記官　宋　鑠　瑾